臺灣士林地方法院交通事件裁定
　　原處分機關　臺北市交通事件裁決所
　　異　議　人
　　即受處分人　甲○○
右列異議人即受處分人因違反道路交通管理處罰條例案件，對於臺北市交通事件裁決
所民國九十三年五月十九日所為之處分（原處分案號：北市裁三字第裁二二─ＡＣＵ
二六七五九七號、北市裁三字第裁二二─ＡＣＵ二六七五九八號、北市裁三字第裁二
二─ＡＣＵ二六七五九九號），聲明異議，本院裁定如左：
    主  文
北市裁三字第裁二二─ＡＣＵ二六七五九八號、北市裁三字第裁二二─ＡＣＵ二六七
五九九號處分撤銷。
甲○○駕駛機器腳踏車，不在規定車道行駛，處罰鍰新臺幣陸佰元，並記違規點數壹
點。又汽車駕駛人，駕駛汽車行經有燈光號誌管制之交岔路口闖紅燈，經交通勤務警
察制止時，拒絕停車接受稽查而逃逸，處罰鍰新臺幣仟元，並記違規點數壹點。
其餘異議駁回。
    理  由
一、按汽車駕駛人，行經有燈光號誌管制之交岔路口闖紅燈者，處新臺幣（下同）一
    千八百元以上五千四百元以下罰鍰，並應記違規點數三點；又汽車駕駛人，駕駛
    汽車有違反本條例之行為，經交通勤務警察制止時，拒絕停車接受稽查而逃逸者
    ，處三千元以上六千元以下罰鍰，並應記違規點數一點；又按汽車駕駛人，爭道
    行駛，而有機器腳踏車，不在規定車道行駛之情形者，處六百元以上一千八百元
    以下罰鍰，並應記違規點數一點，道路交通管理處罰條例第五十三條、第六十條
    第一項、第四十五條第十三款、第六十三條第一項第一款、第三款分別定有明文
    。
二、原處分意旨略以：異議人即受處分人甲○○駕駛其所有之車牌號碼ＣＪＱ─一０
    二號重型機車，於民國九十三年四月八日晚間七時四十六分許，沿臺北市○○路
    ○段五０巷往忠誠路方向行駛，行至忠誠路二段五０巷與忠誠路之設有燈光號誌
    管制之交岔路口時，竟闖紅燈後右轉沿忠誠路由北往南之方向行駛，適為在忠誠
    路二段四０巷口執行交通勤務之臺北市政府警察局士林分局天母派出所警員莊小
    平及乙○○發現，乙○○警員即持指揮棒上前攔停制止時，異議人即受處分人甲
    ○○見狀未停車接受稽查，反而將其機車騎往標示有禁行機車之內側第一車道後
    往南加速逃逸，乙○○及莊小平二警員即記下車號，再由乙○○警員製單予以逕
    行舉發，嗣經原處分機關就闖紅燈部分，依道路交通管理處罰條例第五十三條（
    原處分贅引第一項）、第六十三條第一項第三款（原處分漏引第三款）之規定，
    裁處受處分人罰鍰一千八百元，並記違規點數三點（原處分案號：北市裁三字第
    裁二二─ＡＣＵ二六七五九七號）；就機器腳踏車不在規定車道行駛部分，依道
    路交通管理處罰條例第四十五條第十三款（原處分贅引第一項）之規定，裁處受
    處分人罰鍰六百元（原處分案號：北市裁三字第裁二二─ＡＣＵ二六七五九八號
    ）；就汽車駕駛人，駕駛汽車有違反道路交通管理處罰條例之行為，經交通勤務
    警察制止時，拒絕停車接受稽查而逃逸部分，依道路交通管理處罰條例第六十條
    第一項之規定，裁處受處分人罰鍰三千元（原處分案號：北市裁三字第裁二二─
    ＡＣＵ二六七五九九號）。
三、本件聲明異議意旨略以：伊於前述時間係在忠誠路二段四六之一號三樓之辦公室
    工作，直至晚間九點始回家，故不可能於前揭時間騎乘機車行經該路段，伊並無
    本件所指之違規行為，爰聲明異議等語。
四、經查：異議人即受處分人甲○○駕駛前開重型機車於前述時地闖紅燈，繼而拒絕
    停車接受稽查而逃逸，且不在規定車道行駛之違規事實，業據證人即當時執行交
    通勤務之警員莊小平於本院以具結擔保其證述之真實性，並在負擔偽證罪之心理
    處罰狀態下證稱：「當時忠誠路二段五０巷口是紅燈，受處分人從該巷口闖紅燈
    右轉後，沿忠誠路北往南之方向行駛，我與盧警員看到受處分人闖紅燈，盧警員
    就拿指揮棒上前要攔受處分人，受處分人見狀就將機車騎往最內側第一車道，稍
    微停頓一下，就加速往忠誠路北往南之方向逃逸，我們就記下受處分人的車號，
    並填寫工作紀錄簿，再開單逕行舉發（見本院九十三年六月十一日訊問筆錄）」
    等情詳盡，並有臺北市政府警察局舉發違反道路交通管理事件通知單三紙、工作
    紀錄簿影本一紙、警員莊小平當庭繪製受處分人當時行進之現場圖一紙及相片二
    幀在卷可稽，且依證人莊小平警員之上開證詞觀之，其確實清楚看見本件違規之
    車號，證人莊小平警員為執行交通勤務之公務員，對於違規之車輛，為其業務內
    之事項，其觀察程度自較一般人更為專注，且已詳細填載於前開工作紀錄簿，應
    無誤判之可能，再參以證人即警員莊小平與受處分人互不相識，衡情亦無誣指受
    處分人違規之虞，是證人所言，應為平允可信，可見受處分人確有本件闖紅燈、
    拒絕停車接受稽查而逃逸以及不在規定車道行駛之違規行為，受處分人辯稱其當
    時係在辦公室內辦公，並無駕駛機車違規云云，顯屬意圖飾卸之詞，尚不足採。
    再按汽車駕駛人有不服指揮稽查而逃逸之情形，當場不能或不宜攔截製單舉發者
    ，得對汽車所有人逕行舉發處罰，道路交通管理處罰條例第七條之二第一項第五
    款亦有明文，本件受處分人闖紅燈後，拒絕停車接受稽查，旋將機車駛往禁行機
    車之車道而迅即逃逸，致執勤警員當場不能攔停，乃予以逕行舉發，自無不合。
    綜上所述，本件受處分人之違規事證，至臻明灼，其所為本件異議，尚無理由。
    原處分機關據以裁罰，固非無見，惟依首揭規定，受處分人駕駛機器腳踏車不在
    規定車道行駛部分，除應依道路交通管理處罰條例第四十五條第十三款之規定處
    罰鍰外，並應依同條例第六十三條第一項第一款之規定記違規點數一點，然原處
    分（北市裁三字第裁二二─ＡＣＵ二六七五九八號）就此部分，僅依道路交通管
    理處罰條例第四十五條第十三款（原處分贅引第一項）之規定，裁處受處分人罰
    鍰六百元，漏未依前開規定記違規點數一點，又受處分人有違反道路交通管理處
    罰條例之行為，經交通勤務警察制止時，拒絕停車接受稽查而逃逸部分，除應依
    道路交通管理處罰條例第六十條第一項之規定處罰鍰外，亦應依同條例第六十三
    條第一項第一款之規定記違規點數一點，而原處分（北市裁三字第裁二二─ＡＣ
    Ｕ二六七五九九號）就此部分，亦僅依道路交通管理處罰條例第六十條第一項之
    規定，裁處受處分人罰鍰三千元，仍漏未依前開規定記違規點數一點，均有違誤
    ，受處分人聲明異議，雖無理由，惟前開二件處分（北市裁三字第裁二二─ＡＣ
    Ｕ二六七五九八號、北市裁三字第裁二二─ＡＣＵ二六七五九九號）既有如上可
    議之處，即屬不能維持，自應由本院就前開二件處分予以撤銷，並審酌違規情節
    之輕重，另裁定如主文第二項所示。至受處分人闖紅燈部分，原處分機關依道路
    交通管理處罰條例第五十三條（原處分贅引第一項）規定，裁處受處分人罰鍰一
    千八百元，並予以記違規點數三點（原處分案號：北市裁三字第裁二二─ＡＣＵ
    二六七五九七號），核無違誤，此部分異議，應予駁回。
據上論斷，應依道路交通案件處理辦法第十九條、第二十條前段，裁定如主文。
中　　　華　　　民　　　國　　九十三　　年　　　六　　　月　　 三十 　　日
                                    臺灣士林地方法院交通法庭
                                          法　官
右正本證明與原本無異。
如不服本裁定，應於送達後五日內向本院提出抗告狀。
                                          書記官  曾  韻  蒔
中　　　華　　　民　　　國　　九十三　　年　　　六　　　月　　 三十 　　日
